ACORDAO-COMPLETO-2385366

ACÓRDÃO DE RELAÇÃO

ACÓRDÃO DE RELAÇÃO 2745/2019 ATA 45/2019 - PLENÁRIO

Acórdão 2745/2019-TCU-Plenário
Trata-se de pedidos de reexame interpostos por Mauro Nazif Rasul, Carlos Alberto de Lima Siqueira, Francisco Lima de Siqueira Júnior, Simirame Leite Soldaini e José Pereira Ramos contra o Acórdão 1614/2019-TCU-Plenário, por meio do qual esta Corte de Contas conheceu da representação, considerou-a procedente e fez determinação à Secretaria de Gestão e Desempenho de Pessoal do Ministério da Economia (SGP) , na qualidade de gestora do Sistema Integrado de Administração de Pessoal (Siape) (peça 17) .
Considerando que a determinação constante do item 9.2 do Acórdão recorrido teve como fundamento as disposições contidas no art. 71, inciso IX, da Constituição Federal, bem como o que prescreve o art. 45 da Lei 8.443/1992;
Considerando que o Tribunal de Contas da União exerceu a chamada jurisdição objetiva, ou seja, a relação processual estabeleceu-se apenas entre a Corte de Contas e o Ministério da Economia, tendo-se limitado o órgão de controle externo, no exercício de sua missão constitucional, a expedir ao órgão ministerial comando de natureza mandamental, sem efeito desconstitutivo;
Considerando que se a natureza da decisão do Tribunal não é, em si mesma, desconstitutiva, não há que reconhecer, aos ora recorrentes, sucumbência no presente processo; 
Considerando que se não há sucumbência, não há interesse em intervir e, consequentemente, não há legitimidade recursal;
Os Ministros do Tribunal de Contas da União, quanto ao processo a seguir relacionado, ACORDAM, por unanimidade, com fundamento no art. 48 da Lei 8443/1992, c/c os arts. 143, inciso IV, alínea "b" e § 3º, e 282, do Regimento Interno do TCU, em:
não conhecer dos pedidos de reexame interpostos por Mauro Nazif Rasul, Carlos Alberto de Lima Siqueira, Francisco Lima de Siqueira Júnior, Simirame Leite Soldaini e José Pereira Ramos, ante a ausência de legitimidade recursal;
dar ciência desta decisão aos recorrentes;
encaminhar os autos à relatora a quo para análise do pedido de ingresso como interessado constante da peça 27;
1. Processo TC-Processo 030.187/2018-4 (REPRESENTAÇÃO) 
	1.1. Recorrentes: Mauro Nazif Rasul (XXX.620.007-XX) ; Jose Pereira Ramos (XXX.507.719-XX) ; Simirame Leite Soldaini (XXX.352.253-XX) ; Carlos Alberto de Lima Siqueira (XXX.734.002-XX) ; Francisco Lima de Siqueira Júnior (XXX.040.602-XX) .
	1.2. Órgãos: Advocacia-geral da União; Ministério do Planejamento, Desenvolvimento e Gestão (extinta) .
	1.3. Relator: Ministro Vital do Rêgo.
	1.4. Representante do Ministério Público: não atuou.
	1.5. Relatora da deliberação recorrida: Ministra Ana Arraes.
	1.6. Unidade Técnica: Secretaria de Recursos (Serur) .
	1.7. Representação legal: Evaristo Orlando Soldaini (OAB/RJ 51.077) ; Maira Benarrosh Macedo (OAB/RO 9.402) ; Raul Ribeiro da Fonseca Filho (OAB/RO 555) e outros. 
	1.8. Determinações/Recomendações/Orientações: não há.

Advocacia-geral da União; Ministério do Planejamento, Desenvolvimento e Gestão (extinta).

Mauro Nazif Rasul (XXX.620.007-XX); Jose Pereira Ramos (XXX.507.719-XX); Simirame Leite Soldaini (XXX.352.253-XX); Carlos Alberto de Lima Siqueira (XXX.734.002-XX); Francisco Lima de Siqueira Júnior (XXX.040.602-XX).

ACORDAO-COMPLETO-2547659

Acórdão de Relação 2428/2022 - Plenário

Acórdão de Relação

ACORDAO-COMPLETO-2498018

Acórdão de Relação 1971/2021 - Plenário

ACORDAO-COMPLETO-2483336

Acórdão de Relação 1466/2021 - Plenário

ACORDAO-COMPLETO-2454408

Acórdão de Relação 370/2021 - Plenário

ACORDAO-COMPLETO-2443411

Acórdão de Relação 4506/2020 - Plenário

ACORDAO-COMPLETO-2416821

Acórdão de Relação 1792/2020 - Plenário

MARIA DALVA CHAVES

LUIZ DE SOUSA SANTOS JUNIOR

Débora de Oliveira

MARCELINO FERREIRA DE AZEVEDO FILHO

JAVANCY CELSO DE LIMA

PEDRO BATISTA DE ARAÚJO

MARIA DO SOCORRO CAMARA ARAUJO

SINDICATO DOS TRABALHADORES EM SAÚDE, TRABALHO E PREVIDÊNCIAL SOCIAL NO DISTRITO FEDERAL (¿SINDPREV/DF¿)

IVALDO BEZERRA DIAS

ELIANE BARBOSA DE OLIVEIRA

ODENILDES TAVARES FRUTUOSO

FERNANDO ANTONIO CORDEIRO PEIXOTO

MARIA DAS NEVES BRAZ CAVALCANTI DE MACEDO

MARILENE ALVES DE LIMA

MARIA VALDICE LIMA DE SOUZA

MARIA CONCEICAO DA SILVA NOE

VITAL DO RÊGO

Ministra Ana Arraes.

Evaristo Orlando Soldaini (OAB/RJ 51.077); Maira Benarrosh Macedo (OAB/RO 9.402); Raul Ribeiro da Fonseca Filho (OAB/RO 555) e outros.

Não atuou.

REPRESENTAÇÃO (REPR)

Secretaria de Recursos (Serur).